臺灣板橋地方法院刑事判決　　　　　　　94年度訴字第1112號
公　訴　人　臺灣板橋地方法院檢察署檢察官
被　　　告　甲○○
選任辯護人　賴志凱　律師
　　　　　　邱群傑　律師
上列被告因違反槍砲彈藥刀械管制條例案件，經檢察官提起公訴
（九十四年度偵字第八三六三號），本院判決如下：
    主  文
甲○○未經許可，寄藏手槍，累犯，處有期徒刑陸年，併科罰金
新臺幣拾伍萬元，罰金如易服勞役，以新臺幣玖佰元即銀元佰
元折算壹日。扣案之手槍壹枝（槍枝管制編號00000000
00號）沒收。
    事  實
一、甲○○因違反肅清煙毒條例案件，經臺灣高等法院以八十
    六年度上訴字第三三一○號判決判處有期徒刑三年二月確定
    ，檢察官指揮書執行完畢日期為民國九十一年八月八日。
    又因妨害自由等案件，經臺灣臺中地方法院以八十六年度訴
    字第七○六號判決就妨害自由部分判處有期徒刑一年，違反
    麻醉藥品管理條例部分經判處有期徒刑十一月，應執行有期
    徒刑一年九月確定。又因轉讓禁藥案件，經臺灣士林地方法
    院以八十七年度訴字第二○○號判決判處有期徒刑四月確定
    。上述之二案件，經定其應執行刑為有期徒刑二年，接續
    上開案件執行，指揮書執行完畢日期為九十三年六月十一
    日。前開、案件，於九十一年六月七日假釋交付保護管
    束，保護管束期滿日為九十三年五月十四日，假釋期滿未經
    撤銷，視已執行完畢（構成累犯）。竟不知悔改，於九十二
    年底，在臺北市○○○路某咖啡廳內，自真實姓名年籍不詳
    自稱「余雲龍」之成年男子處，受寄具殺傷力之制式美國Ｃ
    ＯＬＴ廠製造之ｓ２０００型口徑９ｍｍ制式半自動手槍一
    枝及制式子彈二顆，未經許可繼續寄藏於臺北縣金山鄉○○
    路十七號四樓家中，於九十四年五月十日二十時許攜帶上開
    槍、彈，在臺北縣三重市○○街一一五號五樓尋訪友人時為
    警查獲。
二、案經臺北縣政府警察局三重分局報請臺灣板橋地方法院檢察
    署檢察官偵查起訴。
    理  由
一、訊據被告甲○○對於上揭事實坦承不諱，惟稱已提供槍枝來
    源，希望能依槍砲彈藥刀械管制條例第十八條第四項規定減
    輕其刑云云。查，被告持有制式手槍一枝、子彈二顆等情，
    有扣案之槍枝、子彈足資佐證。經送內政部警政署刑事警察
    局鑑定，鑑定結果：送鑑手槍一枝（槍枝管制編號0000
    000000號），係美國ＣＯＬＴ廠製造之ｓ２０００型
    口徑9 ｍｍ制式半自動手槍，機械性能良好，可擊發同口徑
    制式子彈，認具殺傷力。子彈二顆，係口徑9 ｍｍ制式子彈
    ，試射二顆，均具殺傷力。此有該局九十四年五月十九日刑
    鑑字第○九四○○七三九七九號槍彈鑑定書在卷存查。至被
    告辯稱提供資料給警方追查槍枝來源，應減輕刑度云云。惟
    查，被告供述前開槍枝係由真實姓名年籍不詳之男子「余雲
    龍」所寄藏，然依刑事警察局刑事犯罪資料網站查詢系統及
    戶役政資料系統，均無相符之對象可供偵辦，警方調取被告
    之通聯紀錄，亦未能過濾分析可疑線索，有內政部警政署刑
    事警察局九十四年九月二十三日刑偵四三字第○九四○一四
    五六二四號函在卷可參。足見被告雖於偵查或審判中自白犯
    罪，但供述槍彈來源係年籍不詳之成年男子，警方未能因此
    追查槍枝來源並查獲或因而防止重大危害治安事件之發生，
    故無從依槍砲彈藥刀械管制條例第十八條第四項規定減輕其
    刑。本件事證已甚明確，被告上開犯行堪以認定。
二、核被告甲○○所為，係犯槍砲彈藥刀械管制條例第七條第四
    項之寄藏制式手槍罪及第十二條第四項之寄藏子彈罪。按寄
    藏之受人委託代為保管，其保管本身，亦屬持有，不過此之
    持有係受寄之當然結果，法律上自僅就寄藏行為為包括之評
    價，不另就持有手槍、子彈論罪（最高法院七十四年度台上
    字第三四００號判例意旨參照）。被告同時同地寄藏手槍一
    枝及子彈二顆，係以一行為觸犯二罪名，為想像競合犯，應
    依法從一重之未經許可寄藏制式手槍罪處斷。本件被告有事
    實欄所述之犯罪科刑及執行之情形，有臺灣高等法院被告前
    案紀錄表一份在卷可參，按寄藏手槍屬行為之繼續，自寄藏
    開始至被查獲為止，犯罪行為均在繼續中，其違法性及可罰
    性均未終止，被告寄藏手槍、子彈行為橫跨有期徒刑執行完
    畢之前後，未逾五年再犯本件有期徒刑以上之罪，為累犯，
    依刑法第四十七條規定加重其刑（最高法院八十九年度台上
    字第三九二號判決參照）。爰審酌被告前科紀錄、犯罪之動
    機、目的、手段，及其品行、生活狀況、智識程度、持有制
    式手槍嚴重危害社會治安、未持扣案之制式槍彈從事其他不
    法行為、犯罪後態度等一切情狀，量處如主文所示之刑，罰
    金部分諭知易服勞役之折算標準。扣案之制式半自動手槍一
    枝（槍枝管制編號0000000000號），屬違禁物，
    應依法宣告沒收之。至於子彈二顆，鑑定時已試射，已失違
    禁物之性質，不另為沒收之諭知。
三、又被告與李再乾等人共謀，由李再乾提供制式手槍，由游萬
    益、邱嘉勝、簡永盛分別持制式手槍，會同被告至賭場強盜
    財物等節，業經臺灣士林地方法院檢察署檢察官於九十三年
    六月八日以九十三年度偵字第五四四四號提起公訴，現由臺
    灣士林地方法院以九十三年度訴字第三六三號受理中，有臺
    灣高等法院前案紀錄表及上開起訴書一份在卷可參。上開案
    件係由李再乾提供制式手槍，由其他共犯持槍強盜財物，與
    本件被告受自稱「余雲龍」之人委託寄藏手槍案件，犯意各
    別、行為不同，二案間顯無連續犯之裁判上一罪關係，本院
    自得依法究辦，附此敘明。
據上論斷，應依刑事訴訟法第二百九十九條第一項前段，槍彈藥
刀械管制條例第七條第四項、第十二條第四項，刑法第十一條前
段、第五十五條、第四十七條、第三十八條第一項第一款，罰金
罰鍰提高標高標準條例第二條，現行法規所定貨幣單位折算新臺
幣條例第二條，判決如主文。
本案經檢察官朱立豪到庭執行職務。
中　　華　　民　　國　　94　　年　　10　　月　　31　　日
                  刑事第十七庭審判長法　官
                                    法  官
                                    法  官
以上正本證明與原本無異
如不服本判決應於送達後10日內向本院提出上訴狀
                                書記官　葉子榕
中　　華　　民　　國　　94　　年　　10　　月　　31　　日
附錄本案論罪科刑法條全文：
槍砲彈藥刀械管制條例第七條
未經許可，製造、販賣或運輸火砲、肩射武器、機關槍、衝鋒槍
、卡柄槍、自動步槍、普通步槍、馬槍、手槍或各類砲彈、炸彈
、爆裂物者，處死刑、無期徒刑或七年以上有期徒刑；處徒刑者
，併科新台幣三千萬元以下罰金。
未經許可，轉讓、出租或出借前項所列槍砲、彈藥者，處無期徒
刑或五年以上有期徒刑，併科新台幣一千萬元以下罰金。
意圖供自己或他人犯罪之用，而犯前二項之罪者，處死刑或無期
徒刑；處徒刑者，併科新台幣五千萬元以下罰金。
未經許可，持有、寄藏或意圖販賣而陳列第一項所列槍砲、彈藥
者，處五年以上有期徒刑，併科新台幣一千萬元以下罰金。
第一項至第三項之未遂犯罰之。
槍砲彈藥刀械管制條例第十二條
未經許可，製造、販賣或運輸子彈者，處一年以上七年以下有期
徒刑，併科新台幣五百萬元以下罰金。
未經許可，轉讓、出租或出借子彈者，處六月以上五年以下有期
徒刑，併科新台幣三百萬元以下罰金。
意圖供自己或他人犯罪之用，而犯前二項之罪者，處三年以上十
年以下有期徒刑，併科新台幣七百萬元以下罰金。
未經許可，持有、寄藏或意圖販賣而陳列子彈者，處五年以下有
期徒刑，併科新台幣三百萬元以下罰金。
第一項至第三項之未遂犯罰之。
